【裁判字號】    90,訴,410
【裁判日期】    901023
【裁判案由】    違反毒品危害防制條例
【裁判全文】
臺灣基隆地方法院刑事判決                            九十年度訴字第四一號
    公  訴  人  臺灣基隆地方法院檢察署檢察官
    被      告  甲○○
右列被告因違反毒品危害防制條例案件，經檢察官提起公訴（九十年度毒偵字第一Ｏ
Ｏ七號），本院判決如左：
    主  文
甲○○施用第一級毒品，處有期徒刑陸月，如易科罰金，以佰元折算壹日。
    事  實
一、甲○○曾於民國（下同）八十七年間，因施用毒品案件，經本院裁定觀察勒戒結
    果，認無繼續施用毒品之傾向，於八十七年八月四日經臺灣基隆地方法院檢察署
    檢察官以八十七年度偵字第三一ＯＯ號不起訴處分確定；又於八十八年間，因施
    用毒品案件，經本院裁定觀察勒戒結果，認無繼續施用毒品之傾向，於八十九年
    一月四日經臺灣基隆地方法院檢察署檢察官以八十八年度毒偵緝字第七四號不起
    訴處分確定，猶不知悔改。甲○○復於九十年五月九日晚間十一時四十三分採尿
    前二十四小時內某時，於不詳地點施用第一級毒品海洛因一次。嗣於九十年五月
    九日晚間十一時四十三分許，在基隆市警察局第三分局接受採尿送驗結果，呈施
    用海洛因之嗎啡陽性反應，因而查悉上情。
二、案經基隆市警察局第三分局報請臺灣基隆地方法院檢察署檢察官偵查起訴。
    理  由
一、訊據被告甲○○，矢口否認右揭犯行，並辯稱伊從未施用海洛因，可能係採尿前
    服用感冒藥物致尿液檢出嗎啡成分，或係伊與友人「阿猴」一同施用安非他命之
    際，「阿猴」自行摻入海洛因，伊在不知情之情況下施用海洛因云云。經查：被
    告於九十年五月九日晚間十一時四十三分在警局接受採尿送驗結果，確呈嗎啡陽
    性反應，有臺灣檢驗科技股份有限公司檢體編號七一七號濫用藥物尿液檢驗報告
    一份在卷可稽，本院另將被告當日所採尿液送請法務部調查局複驗結果，證實該
    尿液檢體確呈施用海洛因之嗎啡陽性反應，且依該局之檢驗方法，已排除服用藥
    物導致偽陽性反應之情事，有法務部調查局（九Ｏ）陸（一）字第90054231號檢
    驗通知書一份在卷可稽。按一般人施用海洛因，經體內吸收代謝約三十分鐘後，
    以嗎啡型態為主開始排入尿中，且以最初六至十二小時排泄量最多，若以日計，
    約有80% 之毒品代謝物（嗎啡）可在施用後二十四小時內陸續由尿中排出體外，
    有法務部調查局（九Ｏ）陸（一）字第90133335號函在卷可稽，本件被告所採尿
    液檢體經送法務部調查局複驗結果，已確定排除因服用藥物所引起之偽陽性反應
    ，堪認被告曾於九十年五月九日晚間十一時四十三分在警局接受採尿送驗前二十
    四小時內某時，施用第一級毒品海洛因一次，被告辯稱因服用感冒藥物導致尿液
    檢出嗎啡陽性反應云云，不足為信。另被告辯稱係友人「阿猴」擅自在安非他命
    內摻入海洛因，伊在不知情之情況下施用一節，未據其提出「阿猴」之姓名、年
    籍資料、聯絡方式或其他可供辨識「阿猴」人別之資料供本院調查審究，且衡諸
    海洛因之市價極高，「阿猴」怎可能在未告知被告之情況下，免費在安非他命中
    摻入海洛因供被告施用？被告空言置辯，核與常情有違，亦不足採信。再者，被
    告曾於八十七年間，因施用毒品案件，經本院裁定觀察勒戒結果，認無繼續施用
    毒品之傾向，於八十七年八月四日經臺灣基隆地方法院檢察署檢察官以八十七年
    度偵字第三一ＯＯ號不起訴處分確定；又於八十八年間，因施用毒品案件，經本
    院裁定觀察勒戒結果，認無繼續施用毒品之傾向，於八十九年一月四日經臺灣基
    隆地方法院檢察署檢察官以八十八年度毒偵緝字第七四號不起訴處分確定，有該
    二份不起訴處分書、臺灣基隆地方法院檢察署刑案資料查註紀錄表、臺灣高等法
    院被告全國前案紀錄表在卷可稽，本件事證明確，被告施用毒品犯行堪可認定。
二、核被告甲○○所為，係犯毒品危害防制條例第十條第一項之施用第一級毒品罪。
    其為施用而持有海洛因之低度行為，已為施用海洛因之高度行為所吸收，不另論
    罪。爰審酌被告曾經二次觀察勒戒，猶未能戒除施用毒品之依賴性，復施用第一
    級毒品自戕身心健康，破壞社會善良風氣及其犯罪後態度等一切情狀，量處如主
    文所示之刑，並諭知易科罰金之折算標準。
據上論斷，應依刑事訴訟法第二百九十九條第一項前段，毒品危害防制條例第十條第
一項，刑法第十一條前段、第四十一條第一項，罰金罰鍰提高標準條例第二條，判決
如主文。
本案經檢察官劉嶽承到庭執行職務。
中      華      民      國     九十     年      十      月    二十三    日
                                    臺灣基隆地方法院刑事第三庭
                                          法  官    蔡  佳  玲
右正本證明與原本無異。
對於本件判決如有不服，應於收受送達後十日內，向本院提出上訴書狀，上訴於臺灣
高等法院，並按他造當事人之人數附具繕本。
                                          書記官    湯  惠  芳
中      華      民      國     九十     年      十      月    二十五    日
附錄論罪法條
毒品危害防制條例第十條第一項：
施用第一級毒品者，處六月以上五年以下有期徒刑。


司法院資訊處製作；財團法人民間司法改革基金會備份。
